【裁判字號】    89,易,4985
【裁判日期】    891229
【裁判案由】    傷害
【裁判全文】
臺灣高雄地方法院刑事判決                        八十九年度易字第四九八五號
    公  訴  人  臺灣高雄地方法院檢察署檢察官
    被      告  丙○○
右列被告因傷害案件，經檢察官提起公訴（八十九年度偵字第一五六九０號），本院
判決如左︰
    主  文
丙○○傷害人之身體，處拘役貳拾日，如易科罰金以佰元折算壹日。
    事  實
一、丙○○與甲○○均係水果攤販，於民國八十八年四月十九日下午五時三十分許，
    雙方在高雄市○○路一九五號前設攤販售時，因各自販賣之水果價格差異引發爭
    執，竟互萌傷害犯意，彼此相互毆擊拉扯，致丙○○受有頭部外傷、雙側顳部血
    腫、左鼻部、右顳部擦傷、雙側背部挫傷、雙膝擦傷及腹部挫傷等傷害，傷勢較
    重（甲○○傷害部分業經本院八十九年度易字第一九二八號判決判處拘役二十日
    ，並經臺灣高等法院高雄分院駁回上訴確定），而甲○○則因而受頭部外傷、左
    臉、右腕、右手臂及右膝挫擦傷等傷害，甲○○並將丙○○壓倒在地，經不詳民
    眾趨前勸架始為攔阻，而附近住戶乙○○則適外出購買水果亦有目擊，嗣丙○○
    之同居女友卓秀女趕至現場，始將丙○○送醫並報警處理。
二、案經甲○○訴請臺灣高雄地方法院檢察署檢察官偵查起訴。
    理  由
一、訊據被告丙○○矢口否認有何傷害犯行，辯稱：沒有互毆，伊有視障，且先前因
    出車禍致腳部有疾，純係是告訴人甲○○先後用手及撿地上石塊打伊云云。經查
    右開兩造互毆成傷之事實，業據告訴人迭於八十八年四月三十日之警訊及偵查中
    均指訴：因被告販賣西瓜之價格不合理，伊前去與之理論，但一言不合，雙方大
    打出手、扭打在地，係雙方互毆等語，且目擊證人乙○○除先後於本件偵查中及
    前揭本院八十九年度易字第一九二八號告訴人被訴傷害刑事案中，均證述其當所
    見，係被告與告訴人互毆等語外（見偵查卷第十三頁正面及背面及本院八十九年
    度易字第一九二八號案八十九年七月四日審判筆錄），於本院訊問時亦證稱：當
    日伊友人欲來訪，但尋不著伊住處，伊遂至高雄市○○區○○路二０三巷巷口處
    等候，當時被告與告訴人均在該巷口擺攤賣水果，二攤都在隔壁，伊走至巷口順
    便要去最靠近巷口之被告之攤位買西瓜時，看到被告面朝上倒在地上，告訴人跪
    騎在被告身上，二人在被告之攤位旁用拳頭互毆，旁邊有一位中年人過來拉住他
    們等語至明（見本院八十九年十二月五日訊問筆錄），此外並有告訴人之診斷證
    明書一紙附卷可稽。再者被告雖有視障情形，然依其所提出之殘障手冊所載，僅
    屬輕度等級，且被告亦坦認前開事發當時行動正常，未有拿取枴杖之情形，腳部
    雖曾於二十年前出車禍，而關節部位置有鏍絲釘，但事發當時業已完全完好，只
    是醫生交待勿與人發生衝突及喝酒等語，更況再參以被告均取得一般之重型機車
    及自小客車駕駛執照，有該二份駕駛執照之昭彰本在卷可參，足見被告於前揭事
    發當時身體健康，行動自如，並無所謂殘障達行動能力欠缺之情形，再者又自告
    訴人與被告二人之外觀觀之，被告僅略矮告訴人約十公分，體型重量則相近，亦
    有二人於偵查時當庭所攝照片及檢測身高體重單各一紙可佐（見偵查卷第三十九
    頁），從而，依前開告訴人及證人之指述及診斷證明書所顯示，並參以被告當時
    之身裁體型，且亦無何行動能力欠缺之情形等情以觀，衡諸常情事理，被告與告
    訴人當時係拉扯互毆，而致各自呈現輕重不等之傷害，被告洵無片面單純承受告
    訴人毆打之可能，應至為彰顯，殊無容被告推諉之理。綜上所述，被告所辯云云
    ，無非事後卸責之詞，不足為信，事證明確，被告犯行洵堪認定。
二、核被告所為，係犯刑法第二百七十七條第一項之傷害罪。審酌被告因細故與他人
    互毆，傷害他人身體，且犯後猶否認犯行，犯後態度難認良好，然念其係一時氣
    憤，不及深慮下而為，再告訴人受傷情形亦尚非嚴重等一切情狀，爰酌情量處如
    主文所示之刑，並諭知易科罰金之折算標準。
據上論斷，應依刑事訴訟法第二百九十九條第一項前段，刑法第二百七十七條第一項
、第四十一條，罰金罰鍰提高標準條例第一條前段、第二條，判決如主文。
本案經檢察官郭武義到庭執行職務。
中      華      民      國    八十九    年     十二     月    二十九    日
                                    臺灣高雄地方法院刑事第二庭
                                        法  官    陳  威  龍
右正本證明與原本無異。
如不服本判決，應於送達後十日內，向本院提出上訴狀。
                                        書記官    林  雯  琪
中      華      民      國    八十九    年     十二     月    二十九    日
附錄本判決論罪之法條全文
刑法第二百七十七條條第一項
傷害人之身體或健康者，處三年以下有期徒刑，拘役或一千元以下罰金。


司法院資訊處製作；財團法人民間司法改革基金會備份。
